【裁判字號】    90,易緝,223
【裁判日期】    901206
【裁判案由】    毒品危害防制條例
【裁判全文】
臺灣臺北地方法院刑事判決                          九十年度易緝字第二二三號
    公  訴  人  臺灣臺北地方法院檢察署檢察官
    被      告  甲○○
右列被告因違反毒品危害防制條例案件，經檢察官提起公訴（九十年度毒偵字第五一
四號），本院判決如左：
    主  文
甲○○連續施用第二級毒品，累犯，處有期徒刑陸月，如易科罰金，以佰元折算壹
日，扣案之第二級毒品安非他命（驗餘淨重零點伍貳公克）沒收銷燬之，另扣案之吸
食器壹組沒收；又持有第一級毒品，累犯，處有期徒刑肆月，如易科罰金，以佰元
折算壹日，扣案之第一級毒品海洛因（驗餘淨重零點零肆公克）沒收銷燬之。應執行
有期徒刑捌月，如易科罰金，以佰元折算壹日，扣案之第二級毒品安非他命（驗餘
淨重零點伍貳公克）及第一級毒品海洛因（驗餘淨重零點零肆公克）均沒收銷燬之，
另扣案之吸食器壹組沒收。
    事  實
一、甲○○於民國八十六年間曾因違反麻醉藥品管理條例案件，經臺灣桃園地方法院
    以八十六年度訴字第一六六號判決處有期徒刑四月確定，甫於八十六年十月三十
    日易科罰金執行完畢，復因施用第二級毒品安非他命案件，經本院以八十七年度
    毒聲字第一一０一號裁定送觀察、勒戒後，因有繼續施用毒品傾向，由本院以八
    十七年度毒聲字第一三八九號裁定令入戒治處所施以強制戒治，再經本院以八十
    八年度毒聲字第八三八號裁定停止戒治，所餘戒治期間付保護管束，於八十八年
    十一月五日保護管束期滿後，由臺灣臺北地方法院檢察署檢察官於同年十二月十
    三日，以八十八年度戒毒偵字第一一六號不起訴處分確定。詎仍不知悔改，復於
    前述不起訴處分確定後五年內，基於概括之犯意，自八十九年九月某日起至同年
    十月一日下午五、六時止，連續在臺北縣中和巿福祥路九十一號五樓之友人住處
    施用第二級毒品安非他命二次；另將第一級毒品海洛因一盒（驗餘淨重０．０四
    公克）置於身上而持有。為警於八十九年十月一日二十三時二十分許，在上開地
    址查獲，並於其所攜背包內扣得第一級毒品海洛因一盒（驗餘淨重０．０四公克
    ）、第二級毒品安非他命一盒（圓盒包裝，驗餘淨重０．五二公克）及吸食器一
    組（另在現場扣得之安非他命一方盒《驗餘淨重０．四七公克》及吸食器一組，
    與甲○○有無施用第二級毒品或持有第一級毒品間無關連性）。
二、案經臺北縣警察局永和分局報經臺灣板橋地方法院檢察署呈請臺灣高等法院檢察
    署令轉臺灣臺北地方法院檢察署檢察官偵查起訴。
    理  由
一、訊據被告甲○○對於右揭犯罪事實均坦承不諱，核與證人即台北縣警察局永和分
    局警員蔡聰塵於本院審理時證述之查獲情節（見本院九十年度易字第九一八號卷
    第二十頁至第二十一頁）相符，且被告為警查獲當時所採集之尿液，經送驗結果
    確呈安非他命陽性反應，有臺灣檢驗科技股份有限公司八十九年十二月七日編號
    ＣＨ二０００Ｂ０００三九六號濫用藥物尿液檢驗報告一紙（見台灣板橋地方法
    院檢察署八十九年度毒偵字六四三五號卷第四十六頁）附卷可稽，並有於被告所
    攜背包內查獲之二圓盒白色粉末，經送法務部調查局鑑定結果，確分別含第一級
    毒品海洛因及第二級毒品甲基安非他命成分，有該局先後出具之編號（電腦條碼
    ）000000000號鑑定通知書（見前開偵卷第四十四頁）及九十年六月四
    日（九十）陸（一）字第九００三０八六號檢驗通知書（見前開本院卷第二十五
    頁）各一紙在卷可佐。又被告於八十七年間曾因施用毒品案件，經本院裁定送觀
    察勒戒，因有繼續施用毒品傾向，再經本院裁定令入戒治處所施以強制戒治，嗣
    於八十八年十一月五日保護管束期滿後，由臺灣臺北地方法院檢察署檢察官於同
    年十二月十三日，以八十八年度戒毒偵字第一一六號不起訴處分確定在案等情，
    有上開本院裁定、不起訴處分書、臺灣高等法院檢察署刑案紀錄檢覆表及臺灣高
    等法院被告全國前案紀錄表在卷可稽，堪認被告於交付保護管束期滿，經檢察官
    為不起訴處分後，五年內再犯本件毒品危害防制條例第十條之罪。本件事證明確
    ，被告犯行堪以認定。
二、核被告所為，係犯毒品危害防制條例第十條第二項之施用第二級毒品罪及同條例
    第十一條第一項之持有第一級毒品罪。其施用毒品前持有毒品之低度行為，應為
    施用之高度行為所吸收，不另論罪。又其前後二次施用行為，時間緊接，手段相
    同，觸犯構成要件相同之罪名，顯係基於概括之犯意為之，為連續犯，應依刑法
    第五十六條之規定論以一罪，並加重其刑。被告所犯上開二罪，犯意各別，行為
    不同，應分論併罰。查被告前於八十六年間曾因違反麻醉藥品管理條例案件，經
    臺灣桃園地方法院八十六年度訴字第一六六號判決處有期徒刑四月，甫於八十六
    年十月三十日執行完畢，有臺灣高等法院檢察署刑案紀錄簡覆表一紙附卷可稽，
    其受有期徒刑之執行完畢後，五年內再犯本件有期徒刑以上之罪，為累犯，應依
    刑法第四十七條之規定加重其刑。爰審酌被告犯罪之動機、目的、手段、犯後坦
    承犯行已具悔意及其於八十七年間經送強制戒治仍未能戒斷毒癮等一切情狀，分
    別量處如主文所示之刑，並諭知易科罰金之折算標準，暨合併定被告之執行刑，
    並諭知易科罰金之折算標準。另扣案之海洛因一盒（驗餘淨重○．○四公克）及
    安非他命一圓盒（驗餘淨重○．五二公克），係查獲之毒品，應依毒品危害防制
    條例第十八條第一項前段之規定，宣告沒收銷燬之；而於被告身上背包內扣得之
    吸食器一組，雖被告到庭供稱非其所有，然該吸食器係在被告所攜背包內起獲且
    為其所有等情，業經被告於警訊時即供承在卷（見前開第六四三五號偵卷第六頁
    背面），於本院審理時並坦承警訊筆錄經其親自簽名、用印，且當時有看內容等
    語（見本院九十年十一月二十九日審判筆錄第四頁）在卷，是其事後改稱：該吸
    食器一組非其所有云云，自不足採，足認該吸食器一組為被告所有並供犯罪所用
    之物，爰依刑法第三十八條第一項第二款之規定宣告沒收。至於被告為警查獲時
    ，另在現場扣得之安非他命一方盒（驗餘淨重０．四七公克）及吸食器一組，係
    在屋主歐文宗房間內查獲，而被告係於警方前往歐文宗住處搜索時，前去探訪歐
    文宗而被帶案偵辦等情，業據證人即查獲之員警蔡聰塵到庭供證明確（見前開本
    院第九一八號審判卷第第二頁至第三頁），核與被告於警訊時供承情節相符（見
    前開偵卷第六頁背面），是該在歐文宗房間內查獲之安非他命一方盒（驗餘淨重
    ０．四七公克）及吸食器一組，與本件被告有無施用第二級毒品或持有第一級毒
    品間，並無任何關連性（最高法院八十七年台上字第一六七八號判決參照），不
    在沒收銷燬或沒收之列，爰不另為沒收銷燬或沒收之宣告，附此敘明。
據上論斷，應依刑事訴訟法第二百九十九條第一項前段，毒品危害防制條例第十條第
二項、第十一條第一項、第十八條第一項前段，刑法第十一條前段、第五十六條、第
四十七條、第四十一條第一項前段、第二項、第三十八條第一項第二款、第五十一條
第五款，罰金罰鍰提高標準條例第二條，判決如主文。
本案經檢察官乙○○到庭執行職務
中      華      民      國    九十      年     十二     月      六      日
                                    臺灣臺北地方法院刑事第三庭
                                        法  官  劉  台  安
右正本證明與原本無異。
如不服本判決，應於判決送達後十日內，向本院提出上訴狀。
                                        書記官  黃  銘  彥
中      華      民國    九十      年     十二     月      六      日
附錄本案論罪科刑法條全文
毒品危害防制條例第十條
施用第一級毒品者，處六月以上五年以下有期徒刑。
施用第二級毒品者，處三年以下有期徒刑。
毒品危害防制條例第十一條：
持有第一級毒品者，處三年以下有期徒刑、拘役或新臺幣五萬元以下罰金。
持有第二級毒品者，處二年以下有期徒刑、拘役或新臺幣三萬元以下罰金。
持有專供製造或施用毒品之器具者，處一年以下有期徒刑、拘役或新臺幣一萬元以
  下罰金。


司法院資訊處製作；財團法人民間司法改革基金會備份。
